臺灣桃園地方法院民事判決　　　　　　　 96年度訴字第141號
原　　　告　乙○○
被　　　告　甲○○
上列當事人間請求損害賠償事件，原告就本院九十五年度桃交簡
字第六十七號過失傷害刑事案件提起附帶民事訴訟（九十五年度
桃交附字第七號），經本院刑事庭裁定移送前來，於民國九十六
年三月七日言詞辯論終結，本院判決如下：
      主  文
被告應給付原告新台幣貳拾壹萬柒仟零拾肆元，及自民國九十五
年一月二十日起至清償日止，按週年利率百分之五計算之利息。
原告其餘之訴及假執行之聲請均駁回。
訴訟費用由被告負擔五分之一，餘由原告負擔。
本判決第一項得假執行。
    事實及理由
一、本件被告未於最後言詞辯論期日到場，核無民事訴訟法第38
    6 條各款所列情形，爰依原告之聲請，由其一造辯論而為判
    決。
二、按「訴狀送達後，原告不得將原訴變更或追加他訴，但被告
    同意、擴張或減縮應受判決事項之聲明者，不在此限」，民
    事訴訟法第255 條第1 項第3 款定有明文。查本件原告起訴
    時原請求被告應給付新台幣（下同）100 萬元，並自刑事附
    帶民事起訴狀繕本送達被告之翌日起至清償日止，按週年利
    率5%計算之利息；嗣於本件訴訟進行中減縮如其聲明被告應
    給付原告831,900 元，及自刑事附帶民事起訴狀繕本送達翌
    日起至清償日止，按週年利率5 ％計算之利息所示，核其所
    為訴之聲明變更僅係單純減縮應受判決事項之聲明，與前開
    規定相符，應予准許，合先敘明。
三、本件原告起訴主張：
(一)被告於民國94年6 月18日下午5 時許，在桃園縣桃園市○○
    路某處飲用啤酒，已達不能安全駕駛動力交通工具之程度，
    竟仍駕駛車號BTW-060 號重型機車，沿桃園市○○街往漢中
    街方向行駛，於同日下午6 時30分許，行經桃園縣南豐街與
    漢中街無號誌交岔路口欲左轉漢中街時，本應注意汽（機）
    車行駛時，應注意車前狀況，並隨時採取必要之安全措施，
    以避免危險之發生，及車輛行至無號誌之交岔路口時，轉彎
    車應暫停讓直行車先行，而依當時天候晴天，夜間有照明，
    道路鋪柏油，路面乾燥、無缺陷、道路無障礙物，視距良好
    等情，依其智識能力及當時情形均無不能注意之情事，竟因
    酒後疏未注意左側是否有無車輛，且未採取必要之安全措施
    ，即貿然自南豐街左轉漢中街，適有原告騎乘車號IUT-423
    號重型機車沿漢中街往建國路方向行駛，經南豐街280 號巷
    口因閃避不及，致原告倒地而受有右手尺骨骨折、胸部挫傷
    之傷害，經本院以95年桃交簡字第67號判決被告有期徒刑8
    月確定在案。依民法第184 條第1 項、第191 條之2 前段、
    第193 條第1 項、第195 條第1 項規定，被告自應對原告負
    損害賠償責任。
(二)茲就原告所受之損害及請求之金額臚列如下：
 1、醫療費用：原告因上開傷害，支出醫療費用35,114元，一併
    請求下次手術費用，共計10萬元。
 2、計程車費：原告因上開傷害不良於行，需搭乘計程車通行，
    而原告出院後，共自住處至財團法人長庚紀念醫院林口分院
    （下稱長庚醫院）復診、復健11次，單程車資450 元，共請
    求支出計程車費9,900 元。
 3、減少勞動能力損失：原告於系爭車禍發生前任職於麥婦產科
    診所，每月薪資24,000元，然因被告上開過失傷害行為，致
    原告長達3個月無法工作，受有工作損失計為72,000 元。
 4、精神慰撫金：原告因上開傷害，飽受手術、復健折磨，至今
    行動仍不便，生活大受影響，身心承受莫大之痛苦，爰請求
    65萬元之精神慰撫金。
 5、以上，計為831,900 元。爰聲明請求：(1)被告應給付原告83
    1,900 元，及自刑事附帶民事起訴狀繕本送達翌日起至清償
    日止，按週年利率5 ％計算之利息；(2)願供擔保請准宣告假
    執行。
四、查原告主張被告於飲用啤酒已達不能安全駕駛動力交通工具
    之程度後，仍於上開時、地騎乘車號BTW-060 號重型機車，
    依當時情形均無不能注意之情事，竟因酒後疏未注意而撞擊
    原告，致原告受有右手尺骨骨折、胸部挫傷之傷害之事實，
    業據原告提出敏盛醫院收據、長庚紀念醫院診斷證明書及收
    據為證，復為被告所不爭執，而本院刑事庭認定被告有過失
    傷害之犯行，亦有本院95年度桃交簡字第67號刑事確定判決
    書在卷可稽，堪信為實在。
五、按因故意或過失不法侵害他人之權利者，負損害賠償責任。
    不法侵害他人之身體或健康者，對於被害人因此喪失或減少
    勞動能力或增加生活上之需要時，應負損害賠償責任。不法
    侵害他人之身體、健康、名譽、自由、信用、隱私、貞操，
    或不法侵害其他人格法益而情節重大者，被害人雖非財產上
    之損害，亦得請求賠償相當之金額，民法第184條第1項前段
    、第193條第1項、第195條第1項前段分別定有明文。被告不
    法侵害原告身體、健康，依前開規定其對於原告因而所受之
    損害，自應負損害賠償責任。茲就原告請求之金額分別審酌
    如下：
(一)醫療費用：
    原告主張因本件交通事件除保險給付之部分外，自行支出醫
    療費用35,114元，業據其提出敏盛醫院收據、長庚醫院診斷
    證明書及收據為證，復為被告所不爭執，是原告就此部分之
    請求，應予准許，逾此範圍之請求，為無理由，尚難准許。
(二)交通費用: 原告主張其因本件車禍受傷送醫、手術，出院後
    復前往長庚醫院門診11次等語，有前開醫療費用單據附卷可
    稽，衡諸原告受有右手尺骨骨折、胸部挫傷之傷勢觀之，於
    其復原前往返醫院就診，如強令其全程搭乘公車之大眾運輸
    工具，顯屬過苛，應認原告亦有搭乘計程車之必要，此部分
    車資均屬增加生活上之需要，而原告居住於桃園縣八德市○
    ○街44號，本院審酌其住所與長庚醫院之距離，認自原告自
    上開住處搭乘計程車前往長庚醫院之車資單程為450 元為適
    當，是原告得請求增加生活上需要之交通費用合計9,900 元
    ，原告請求之金額於此範圍內，應予准許。
(三)工作損失：原告主張其於本件事故發生時原於麥婦產科工作
    ，每月薪資為24,000元，自94年6 月18日受傷後3 個月期間
    無法工作之事實，有長庚醫院（96）長庚院法字第0105號函
    在卷可考，復為被告所不爭執。是原告於車禍發生後，有3
    個月之休復期間，原告請求此範圍內之工作損失72,000元，
    為有理由，應予准許。
(四)慰撫金：被告因本件交通事故造成原告受有右手尺骨骨折及
    胸部挫傷等傷害，原告身心所受之痛苦，不言可喻。又原告
    為高職畢業，本件交通事故發生前於婦產科工作，每月所得
    為2 萬餘元；被告名下無不動產等情，為兩造所不爭執，本
    院審酌原告兩造之身分、地位、經濟能力，原告受傷程度及
    所感受之精神上痛苦、被告之過失程度等一切情狀，認原告
    請求被告賠償慰撫金10萬元，尚屬公允，應予准許，逾此範
    圍之請求，為無理由，尚難准許。
(五)綜上所述，原告因本件車禍所得請求之賠償金額為217,014
    元。
六、從而，原告依民法侵權行為之法律關係，請求被告給付原告
    217,014 元，及自本件起訴狀繕本送達翌日即95年1 月20日
    起至清償日止，按週年利率5%計算之利息，為有理由，應予
    准許，逾此範圍之請求，為無理由，應予駁回。原告陳明願
    供擔保聲請宣告假執行，惟因本件判決所命給付之金額，未
    逾新台幣50萬元，爰依職權宣告假執行；至於原告敗訴部分
    ，假執行之聲請失所賦麗，應予駁回。
七、本件事證已臻明確，兩造其餘之攻擊、防禦，經審酌後均認
    於判決結果不生影響，爰不一一論述，附此敘明。
八、據上論結，本件原告之訴，為一部有理由，一部無理由，依
    民事訴訟法第385 條第1 項前段、第79條、第389 條第1 項
    第5 款，判決如主文。
中　　華　　民　　國　　96　　年　　3 　　月　　21　　日
                  民事第一庭    法　官　陳婉玉
以上正本係照原本作成
如對本判決上訴，須於判決送達後20日內向本院提出上訴狀。
中　　華　　民　　國　　96　　年　　3 　　月　　21　　日
                                書記官　劉雅玲
